【裁判字號】    91,易,3253
【裁判日期】    920214
【裁判案由】    竊盜等
【裁判全文】
臺灣高雄地方法院刑事判決                        九十一年度易字第三二五三號
    公  訴  人  臺灣高雄地方法院檢察署檢察官
    被      告  乙○○  男  三.
右列被告因竊盜等案件，經檢察官提起公訴（九十一年度偵字第一六三０四號），本
院判決如左：
    主  文
乙○○於夜間侵入住宅竊盜，處有期徒刑壹年。扣案之手電筒壹支沒收；又連續偽造
署押，足以生損害於公眾及他人，處有期徒刑拾月。高雄市政府警察局苓雅分局民國
九十一年七月二十七日上午三時十分犯罪嫌疑人權利告知書、民國九十一年七月二十
七日上午二時二十分逮捕通知書、民國九十一年七月二十七日上午三時十分警詢筆錄
及扣案之手電筒標籤上偽造之「程惠祥」署押各壹枚均沒收。應執行有期徒刑壹年捌
月。扣案之手電筒壹支及高雄市政府警察局苓雅分局民國九十一年七月二十七日上午
三時十分犯罪嫌疑人權利告知書、民國九十一年七月二十七日上午二時二十分逮捕通
知書、民國九十一年七月二十七日上午三時十分警詢筆錄、扣案之手電筒標籤上偽造
之「程惠祥」署押各壹枚均沒收。
    事  實
一、乙○○於民國九十年底某日，在台南市○○路某工地旁拾獲程惠祥遺失之身分證
    一枚（業已於九十年九月二十九日申報失竊），乙○○明知係他人之遺失物，仍
    意圖為自己不法之所有，將該身份證侵占入己。乙○○另意圖為自己不法之所有
    ，先於九十一年七月二十六日下午四時許，進入位於高雄市苓雅區○○○路十三
    之九號漫畫店租閱漫畫，並趁無人注意之際，將該處後門門鎖開啟。同年月二十
    七日凌晨二時許之夜間，乙○○持手電筒一支，返回該處將門鎖已被開啟之後門
    打開，侵入上址三樓甲○○住宅，竊取置放於屋內之MOTOROLA L2000型（內含0
    000000000號ＳＩＭ卡一枚，市價約新臺幣八千元）、NOKIA 3310型手
    機（內含0000000000號ＳＩＭ卡一枚，市價約新臺幣三千元），得手
    後欲逃逸時，為甲○○當場發現逮捕並報警前來處理，並由甲○○取回上開手機
    二支，扣得手電筒一支。乙○○復基於偽造署押之概括犯意，自同日凌晨二時二
    十分遭警逮捕時至三時十分許在高雄市政府警察局苓雅分局福德二路派出所製作
    警詢筆錄時，竟持前開拾得之「程惠祥」身份證一枚冒名應訊，並連續在犯罪嫌
    疑人權利告知書、逮捕通知書、警詢筆錄及扣案之手電筒標籤上偽造「程惠祥」
    署押各一枚，足以生損害於檢警機關追訴犯罪對象之正確性及程惠祥。嗣經警發
    覺有異並當場詰問，始發現其上開偽造署押情事。
二、案經甲○○訴由高雄市政府警察局苓雅分局報請臺灣高雄地方法院檢察署檢察官
    偵查起訴。
    理  由
一、訊據被告乙○○對於右揭事實坦承不諱，復有下列證據為證：
  (一)證人即被害人甲○○於本院審理時結證稱：「大約在去年七月間某日約凌晨二時
    許，現在在場的被告乙○○侵入我的住處即高雄市苓雅區○○○路十三之九號三
    樓偷竊，他偷到二支手機，分別是MOTOROLA L2000型及NOKIA 3310型手機，乙○
    ○是從一樓的後門進來的，但是我問過一樓屋主，他說他平常一樓後門是鎖住的
    ，除非從裡面開啟，裡面有人開過，被告才能從外面進來，被告有持手電筒進入
    ，被告是在得手後，當場被我母親發現，我母親就叫我起來，我就制伏被告，被
    告當時腳受傷，沒有辦法逃跑，我就報警處理」等語，核與右揭事實相符。
  (二)證人即程惠祥之母於警詢時亦證稱：「我兒子程惠祥之身分證於九十年九月二十
    八日在台南市○區○○街風雲書店租書，因此身分證押在書店，而該書店於九十
    年九月二十九日遭竊。店方有向台南市東寧派出所報案，我兒子有向台北市瑞安
    派出所備案。」等語，可知程惠祥之身分證已於九十年九月二十九日遭竊，核與
    被告自白於九十年底拾獲程惠祥身分證並予以侵占之事實相符。
  (三)復有扣案之手電筒一隻、程惠祥國民身分證一枚、犯罪嫌疑人權利告知書、逮捕
    通知書、警詢筆錄及扣案之手電筒標籤上偽造「程惠祥」署押各一枚為證，及
    MOTOROLA L2000型及NOKIA 3310型手機贓物認領保管收據一件附卷可參。
  (四)綜上所述，本件事證明確，被告犯行已堪認定，應依法論科。
二、核被告所為，係犯刑法第三百三十七條侵占遺失物罪、刑法第三百二十一條第一
    項第一款夜間侵入住宅竊盜罪及刑法第二百十七條第一項偽造署押罪。被告多次
    偽造署押犯行，時間緊接，方法相同，觸犯構成要件相同之罪名，顯係基於概括
    犯意為之，依連續犯規定論以一罪，並依法加重其刑。被告所犯侵占遺失物罪及
    連續偽造署押罪間，有方法結果之牽連關係，應從一重之連續偽造署押罪處斷。
    被告所犯夜間侵入住宅竊盜罪及連續偽造署押罪間，犯意各別，行為不同，應分
    論併罰。審酌被告有竊盜、妨害家庭、妨害自由等前科，素行不良，及其竊得財
    物價值非鉅，坦承犯行，犯後態度良好等一切情狀，分別量處如主文所示之刑，
    並定應執行刑。被告於犯罪嫌疑人權利告知書、逮捕通知書、警詢筆錄及扣案之
    手電筒標籤上偽造「程惠祥」署押各一枚，不問屬於被告與否，均依刑法第二百
    十九條沒收。扣案之手電筒一支，為被告所有且供其犯罪所用之物，業據被告供
    明在卷，依刑法第三十八條第一項第二款沒收。
據上論斷，應依刑事訴訟法第二百九十九條第一項前段，刑法五十六條、第二百十七
條第一項、第三百二十一條第一項第一款、第三百三十七條、第五十五條、第二百十
九條、第三十八條第一項第二款、第五十一條第五款、第九款、第十款，罰金罰鍰提
高標準條例第一條前段，判決如主文。
本案經檢察官彭斐虹到庭執行職務。
中      華      民      國    九十二    年      二      月     十四     日
                                臺灣高雄地方法院刑事第四庭
                                    法  官  陳業鑫
右正本證明與原本無異。
如不服本判決，應於判決送達後十日內，向本院提出上訴狀。
                    書記官  陳素徵
中      華      民      國    九十二    年      二      月     十四     日
附錄本判決論罪之法條：
刑法第二百十七條第一項
偽造印章、印文或署押，足以生損害於公眾或他人者，處三年以下有期徒刑。
中華民國刑法第三百二十一條第一項第一款
犯竊盜罪而有左列情形之一者，處六月以上、五年以下有期徒刑：
一  於夜間侵入住宅或有人居住之建築物、船艦或隱匿其內而犯之者。
刑法第三百三十七條
意圖為自己或第三人不法之所有，而侵占遺失物、漂流物或其他離本人所持有之物者
，處五百元以下罰金。


司法院資訊處製作；財團法人民間司法改革基金會備份。
